臺灣臺中地方法院刑事判決
110年度易字第2417號
公  訴  人  臺灣臺中地方檢察署檢察官
被      告  謝硯清


上列被告因毒品危害防制條例案件，經檢察官提起公訴（110年
度偵字第14748號），本院判決如下：
    主  文
本件公訴不受理。
    理  由
一、公訴意旨略以：被告謝硯清明知甲基安非他命為毒品危害防
    制條例第2條第2項第2款之第二級毒品，不得非法持有，竟
    基於持有第二級毒品甲基安非他命犯意，於民國109年3月24
    日下午1時36分許前之不詳時間，在不詳地點，以不詳方式
    向身分不詳之人，取得含有第二級毒品甲基安非他命之蘋果
    圖示白色包裝咖啡包13包(總毛重63.44公克)、含有第二級
    毒品甲基安非他命之磚紅色錠劑1包(淨重8.8001公克)及含
    有第二級毒品甲基安非他命之淡粉紅色錠劑1包(淨重0.8788
    公克)而持有之。嗣於109年3月24日下午1時36分許，為警在
    臺中市○○區○○○道0段000號之都樂汽車旅館105號房內查獲，
    並扣得上開物品，因認被告涉犯毒品危害防制條例第11條第
    2項之持有第二級毒品罪嫌等語。
二、按起訴之程序違背規定者，應諭知不受理之判決，並得不經
    言詞辯論為之，刑事訴訟法第303條第1款、第307條分別定
    有明文。又刑法上所謂吸收犯，係指一罪所規定之構成要件
    ，為他罪構成要件所包括，因而發生吸收關係者而言。如意
    圖供自己施用而持有毒品，進而施用，則其持有之低度行為
    ，當然為高度之施用行為所吸收，不另論以持有毒品罪（最
    高法院90年度台非字第174號判決意旨參照）。且除施用毒
    品前持有各該毒品之行為應為施用毒品之高度行為所吸收外
    ，施用毒品後持有剩餘毒品（純質淨重未逾毒品危害防制條
    例第11條第3、4項所定重量）之行為亦應為施用毒品行為所
    吸收。是以，施用毒品後所持有毒品或沾染毒品成分之物，
    除足認係行為人另行起意取得並持有外，應均由其前施用毒
    品之高度行為所吸收。　　
三、經查：
（一）員警於109年3月24日下午1時36分許，獲報抵達臺中市○○
      區○○○道0段000號之都樂汽車旅館105房，在該房內當場查
      獲被告所有之蘋果圖示白色包裝咖啡包13包(總毛重63.44
      公克)、磚紅色錠劑1包(淨重8.8001公克)、淡粉紅色錠劑
      1包(淨重0.8788公克)，經送驗後，鑑定結果均含有第二
      級毒品甲基安非他命成分等情，業據被告於本院審理時坦
      承不諱，復經證人即在場之人李竑熯、林格壯於偵查中證
      述綦詳，並有臺中市政府警察局第六分局搜搜索扣押筆錄
      、扣押物品目錄表、查獲現場及扣案毒品照片、衛生福利
      部草屯療養院109年4月13日草療鑑字第1090300607號鑑驗
      書有在卷可參，是被告持有上揭第二級毒品之事實，堪可
      認定。
（二）被告於本院審理中供陳：我於109年3月24日凌晨，在都樂
      汽車旅館105號房內，有施用扣案之咖啡包，當天員警查
      扣之白色包裝咖啡包13包、磚紅色錠劑1包、淡粉紅色錠
      劑1包皆是我所有，是我施用後所剩餘等語，參以被告於
      同日下午1時36分許，為警在址設臺中市○○區○○○道0段000
      號都樂汽車旅館105號房內查獲後，經警徵得其同意，採
      集其尿液檢體送驗，結果確呈安非他命、甲基安非他命陽
      性反應，而被告此次施用第二級毒品之犯行，業經臺灣彰
      化地方檢察署（下稱彰化地檢署）檢察官以110年度毒偵
      字第243號為緩起訴處分確定等情，有臺中市政府警察局
      第六分局偵辦毒品案件尿液檢體對照表、勘察採證同意書
      、正修科技大學超微量研究科技中心109年4月17日尿液檢
      驗報告，彰化地檢署110年度毒偵字第243號緩起訴處分書
      、臺灣高等法院被告前案紀錄表存卷可查，而依卷內事證
      ，尚無積極證據足資認定被告係另行起意持有上揭扣案之
      毒品，是依客觀情狀，應可認定本件扣案含有第二級毒品
      甲基安非他命成分之毒品咖啡包13包、磚紅色錠劑1包、
      淡粉紅色錠劑1包，均為被告該次施用後所剩餘。
（三）綜上，本件被告施用含有第二級毒品甲基安非他命成分之
      毒品咖啡包前後持有上開第二級毒品之行為，二者間具有
      高低度吸收關係，為實質上一罪，其持有第二級毒品之低
      度行為，應為其施用第二級毒品之高度行為所吸收，而被
      告於同日經查獲之施用第二級毒品犯行，既經彰化地檢署
      檢察官為緩起訴處分，已如前述，則其效力自應及於被告
      同時持有本案扣案之含有第二級毒品甲基安非他命成分之
      毒品咖啡包13包、磚紅色錠劑1包、淡粉紅色錠劑1包之低
      度行為，檢察官自不得再就被告所為同屬實質上一罪關係
      之持有第二級毒品部分，再向本院提起公訴，揆諸上述說
      明，本件起訴程序即屬違背規定，爰不經言詞辯論，逕為
      諭知不受理判決。
四、據上論斷，依刑事訴訟法第303條第1款、第307條，判決如
    主文。
本案經檢察官張時嘉提起公訴，檢察官王淑月到庭執行職務。
中　　華　　民　　國　　111 　年　　1 　　月　　22　　日
                  刑事第一庭    法  官  路逸涵
以上正本證明與原本無異。
如不服本判決應於收受判決後20日內向本院提出上訴書狀，並應
敘述具體理由；其未敘述上訴理由者，應於上訴期間屆滿後20日
內向本院補提理由書（均須按他造當事人之人數附繕本）「切勿
逕送上級法院」。
                                書記官  王崑煜
中　　華　　民　　國　　111 　年　　1 　　月　　22　　日